【裁判字號】    89,上訴,474
【裁判日期】    890425
【裁判案由】    妨害公務等
【裁判全文】
臺灣高等法院臺中分院刑事判決                    八十九年度上訴字第四七四號
    上  訴  人
    即  被  告  甲○○
右上訴人因妨害公務等案件，不服台灣南投地方法院八十八年度訴字第三七二號中華
民國八十九年一月二十八日第一審判決（起訴案號：台灣南投地方法院檢察署八十八
年度偵字第五○八一號），提起上訴，本院判決如左：
    主    文
上訴駁回
    事    實
一、甲○○曾因傷害案件，於民國（下同）八十四年五月十一日經台灣桃園地方法院
    判處拘役五十日，八十四年八月二十四日執行完畢（尚未構成累犯），詎仍不知
    悔改，復於八十八年十一月十七日下午十三時許，在南投縣埔里鎮○○路友人住
    處飲用米酒後，飲酒後其血液中酒精濃度含量為三一五mg\di（經換算為呼氣酒
    精濃度已達一．五七五毫克），致有不能安全駕駛之狀況，竟駕駛ＱＮ─六九四
    九號自用小客車，沿南投縣埔里鎮○○路往埔里鎮市區○○○於道路上，嗣於同
    日下午十六時四十分許，途經南投縣埔里鎮○○路二段一三八號前時，適丁○○
    駕駛車牌號碼ＦＰ─四六九號大客車，沿同一方向跟隨於甲○○之後行駛，丁○○見甲○○駕駛之車輛無故停止，未予啟動，乃對之閃燈示意，詎料甲○○竟予
    以倒車因而與丁○○駕駛之大客車發生碰撞，事故發生後，南投縣警察局埔里分
    局隨即派警員丙○○前往處理，在警員丙○○依法繪製事故現場圖執行公務時，
    甲○○竟另行起意，以台語「幹你娘」、「番仔」等言詞，當場侮辱警員丙○○
    ，丙○○警員見甲○○已有酒醉狀況，乃將甲○○帶回南投縣警察局埔里分局埔
    里派出所作酒精測試，不料甲○○因不滿丙○○警員未對丁○○作酒精測試，竟
    又基於毀損之故意，於警員丙○○對之進行酒精測試執行公務時，將警員依法掌
    管之酒精測試塑膠吹管咬掉三支，致令不堪使用，並以頭部撞擊丙○○胸部，以
    腳踢丙○○下体，又與丙○○發生拉扯，對丙○○施予強暴手段，而妨害公務，
    致丙○○衣服遭扯破，且受有左側睪丸瘀腫三×三公分之傷害。
二、案經南投縣警察局埔里分局報請台灣南投地方法院檢察署檢察官偵查起訴。
    理  由
一、訊據上訴人即被告甲○○矢口否認有妨害公務之行為，辯稱：警察強押伊，伊沒
    有打丙○○，當時伊沒有酒醉，只是喝了酒而已，警察丙○○受傷是在現場推擠
    時，他自己受傷，伊不是故意要打警察云云，惟查被告甲○○經埔里基督教醫院
    酒精濃度測試結果，其血液中酒精濃度含量為三一五 mg\di等情，有該醫院檢驗
    報告在卷可稽（見偵查卷第一六頁），經換算為呼氣中酒精濃度含量為一．五七
    五mg\L（參照國防醫學院交通事故傷害與血液中酒精濃度標準之訂定研究），又
    按酒精濃度呼氣已達每公升○‧五五毫克以上，認為已達不能安全駕駛之標準，
    亦有法務部八十八年五月十八日法88檢字第○○一六六九號函可資參照，被告服
    用酒類不能安全駕駛汽車已甚明瞭，另被告有右揭事實，業據證人即承辦警員丙○○於原審法院審理時到庭證稱：當場起爭執，並把我的肩帶拉破，並把測量圖
    弄掉在地上，且用台語罵我「幹你娘」、「番仔」，帶回警局被告又把測試管咬
    壞三支，並用腳踢我下襠等語證述綦詳（見原審卷第二九頁），核與證人丁○○
    到庭結證稱：車禍相撞被告就罵我，警察一到就用台語罵警察「幹你娘」、「番
    仔」，他說我們三人欺侮他一人等語（見原審卷第二九頁）證述之情節大致相符
    ，復有丙○○受傷慈惠醫院診斷證明書一紙（見偵查卷第三六頁）、現場照片七
    張、錄音帶附卷可按，且扣案之錄音帶經檢察官勘驗結果，其內容亦有被告不斷
    叫囂多話，並稱警員皆為「番仔」等語，此有履勘現場筆錄一份在卷足憑，足見
    被告確實有辱罵警員，並毆打警員之行為，被告所辯，均係卸責之詞，本件事證
    明確，被告犯行，堪以認定。
二、被告酒醉開車，係犯刑法第一百八十五條之三之罪，於公務員依法執行職務時，
    當場侮辱，核其所為，係犯刑法第一百四十條第一項前段之罪；對於依法執行職
    務之警員施予強暴之行為，係犯刑法第一百三十五條第一項之罪；又損壞公務員
    職務上掌管之物品，係犯刑法第一百三十八條之罪。所犯上開四罪，犯意各別，
    行為互殊，應予分論併罰。原審依刑法第一百八十五條之三、第一百三十五條第
    一項、第一百三十八條、第一百四十條第一項、第五十一條第五款、罰金罰鍰提
    高標準條例第一條前段，審酌被告犯罪之動機、使用之手段、及犯後否認其事，
    復對警員多所辱罵等一切情狀，從重分別量處如原審主文所示之刑，並定其應執
    行刑，經核並無不合，被告上訴意旨否認有辱罵及毆打警員，並沒有妨害公務云
    云，惟查被告犯行事證明確，已如前述，被告空言否認，自不足採，其上訴為無
    理由，應予駁回。
三、據上論斷，應依刑事訴訟法第三百六十八條，判決如主文。
本案經檢察官乙○○到庭執行職務。
中      華      民      國    八十九     年      四       月   二十五   日
                                  臺灣高等法院臺中分院刑事第三庭
                                        審判長法  官  方  艤  駐
                                              法  官  廖  柏  基
                                              法  官  劉  連  星
右正本證明與原本無異。
損壞公務員職務上掌管之物品罪部分得上訴。
其餘部分不得上訴。
如不服本判決應於收受送達後十日內向本院提出上訴書狀，其未述上訴之理由者並
得於提起上訴後十日內向本院補提理由書（均須按他造當事人之人數附繕本）。
                                              書記官  顏  子  良
中      華      民      國    八十九     年      四       月   二十六   日
附錄：
刑法第一百八十五條之三
服用毒品、麻醉藥品、酒類或其他相類之物，不能安全駕駛動力交通工具而駕駛者，
處一年以下有期徒刑、拘役或三萬元以下罰金。
刑法第一百三十五條第一項
對於公務員依法執行職務時，施強暴脅迫者，處三年以下有期徒刑、拘役或三百元以
下罰金。
刑法第一百四十條第一項
於公務員依法執行職務時，當場侮辱，或對於其依法執行之職務公然侮辱者，處六月
以下有期徒刑、拘役或一百元以下罰金。
刑法第一百三十八條
毀棄、損壞或隱匿公務員職務上掌管或委託第三人掌管之文書、圖畫、物品或致令不
堪用者，處五年以下有期徒刑。
                                                                        Ｑ


司法院資訊處製作；財團法人民間司法改革基金會備份。
